# 全资二级子公司变为控股三级子公司，母公司合并报表应当怎样处理

提问人：annie_xhy 时间：2011-09-08 11:39:25
某集团公司，将几家全资子公司全部股权划入集团公司属下的另一家控股公司，对这几家单位由直接持股100%变成间接持股60%（假设对控股公司的股权是60%），而对原控股公司的股权则从51%上升到60%，从审计评估基准日至股权转让完成日之间，被转让企业的利润（ 1 ）由新老股东共享（ 2 ）由原股东享有，两种方案，集团合并报表“归属于母公司的净利润”分别应该怎样来确定，有什么规定吗？ 请各位指点一下吧。

回答人：chenyiwei
在其他条件相同的情况下，约定“从审计评估基准日至股权转让完成日之间，被转让企业的利润（ 1 ）由新老股东共享（ 2 ）由原股东享有”，这两种约定应当不会影响集团合并报表层面的“归属母公司股东的净利润”和“少数股东损益”。但是，该交易的本质是以在不丧失控制权的前提下让渡全资子公司的 40 ％权益作为对价，换取增持控股公司的 9 ％（ 60 ％-51%）股权，这两者在集团合并报表层面都属于权益性交易，其差额影响都体现在资本公积中，所以这两种不同约定导致的对集团合并报表的影响应当仅体现于少数股东权益和资本公积中，即少数股东获得的权益份额不同。

提问人：annie_xhy 时间：2011-09-10 00:23:59
谢谢 2 楼的回复，但是我有点不大明白，如果是影响资本公积和少数股东权益，那相关数据应当怎样计算呢？ 我自己觉得，在新老股东共享情况下，该期间被转让单位的利润从审计评估基准日起就归属控股公司，即母公司60%，其他股东40%，原控股公司该期利润也是母公司60%，其他股东40%；而利润归原股东享有的情况下，被转让企业的利润还是100%归属于母公司，控股公司利润51%归属母公司，49%少数股东享有，因此我觉得两种方案情况下，母公司的“归属于母公司的净利润”和“少数股东损益”应当是不一样的。
不知道这样理解是否正确。

回答人：chenyiwei
这种理解比较合理。但最好是各方在相关协议中对此安排明确予以确认。